臺灣臺中地方法院刑事判決　　　　　　　　　　　　　九十年度易字第三八四五號
　　公　訴　人　臺灣臺中地方法院檢察署檢察官
　　被　　　告　丙○○
右列被告因竊盜等案件，經檢察官提起公訴（九十年度偵字第二一六九八號），本院
判決如左：
    主  文
丙○○連續竊盜，處拘役伍拾日，如易科罰金，以佰元折算壹日；又連續偽造署押
，足以生損害於公眾及他人，處有期徒刑陸月，如易科罰金，以佰元折算壹日，臺
中市警察局第二分局育才派出所九十年十一月二十八日偵訊（調查）筆錄、臺中市警
察局第一分局九十年十二月二日扣押筆錄、臺中市警察局第一分局大誠派出所九十年
十二月二日偵訊（調查）筆錄、丙○○之照片、丙○○之口卡片、逕行拘提、逮捕案
公務電話紀錄表各壹張及逮捕通知書貳張上之偽造「乙○○」署押共拾枚〔含指印
貳拾捌枚（含在權利告知單及逮捕通知書上，以「乙○○」之名義捺印之指印貳枚）
〕，均沒收。
    事實
一、丙○○意圖為自己不法所有之概括犯意，於民國九十年十一月二十八日下午七時
    三十分許，在臺中市○○路○段九十二之三號之屈臣氏三民店，乘四下無人之際
    ，竊取該店陳列販賣而價值約新臺幣（下同）一千一百元之眼液一瓶及巧克力四
    盒，將之放置在其褲子後口袋及褲管內，嗣經店員洪麗琪、葉囿辰發現上情，立
    即報警而逮捕丙○○。詎丙○○因犯煙毒罪經通緝在案，為免其真實身分被查知
    而遭警查獲，竟另基於偽造署押之概括犯意，於同日晚間九時許，冒用其妹妹「
    乙○○」之姓名及出生年月日等年籍資料，在臺中市警察局第二分局育才派出所
    訊問，在警察製作之偵訊（調查）筆錄上之「同意夜間訊問」欄及「被訊問人」
    欄，各偽簽「乙○○」之署押一次（含指印十一枚），並於丙○○照片二張上偽
    簽「乙○○」之署押二次（含指印二枚），及以乙○○之名義在權利告知單、逮
    捕通知書各一張上，各捺指印一枚，足生損害於偵查之正確性及乙○○本人之權
    益。丙○○復承上開不法所有意圖，於九十年十二月二日凌晨零時三十分許，在
    義美股份有限公司（下稱義美公司）位於臺中市○區○○路二段四十四號之三民
    門市部，竊取該店陳列販賣而價值為一百三十五元之產品─滷肉綠豆凸及絢紅八
    角餅乾各一盒，將之放置在其右後褲袋內，再以其外套加以掩蓋而得手，嗣其至
    收銀臺結算其所購買之其他物品後，經發覺上情之店員甲○○詢問有無其他物品
    尚未結帳，丙○○始將前開竊取二盒物品交出，甲○○乃報警將其逮獲。詎丙○○另承上開偽造署押之犯意，於同日凌晨零時三十分許，冒用其妹妹「乙○○」
    之姓名及出生年月日等年籍資料，在臺中市警察局第一分局扣押筆錄上之「受搜
    索人簽名」欄及「受執行人」欄，各偽簽「乙○○」之署押一次（含指印二枚）
    ，嗣於同日凌晨二時十分許，乙○○經警帶至臺中市警察局第一分局大誠派出所
    訊問，其又在警察製作之偵訊（調查）筆錄上之「偵查人員告知受訊問人權利」
    欄及「被訊問人」欄，各偽簽「乙○○」之署押一次（含指印六枚），並於丙○○照片、口卡片、逕行拘提、逮捕案公務電話紀錄表各一張及逮捕通知書二張上
    ，各偽造「乙○○」之署押一次（含指印五枚），足生損害於偵查之正確性及乙○○本人之權益。嗣經警察發覺上情，於同日傳喚乙○○到案，始依乙○○之陳
    述而查知上情。
二、案經甲○○及乙○○訴由臺中市警察局第一分局報請臺灣臺中地方法院檢察署檢
    察官偵查起訴，及本院依職權調查審理。
    理  由
一、訊據被告丙○○對其於右揭時地，先後竊取屈臣氏臺中三民店之眼液一瓶、巧克
    力四盒，及竊取義美公司臺中三民門市部之滷肉綠豆凸及絢紅八角餅乾各一盒等
    情；及在臺中市警察局第二分局育才派出所九十年十一月二十八日偵訊（調查）
    筆錄、臺中市警察局第一分局九十年十二月二日扣押筆錄、臺中市警察局第一分
    局大誠派出所九十年十二月二日偵訊（調查）筆錄、丙○○之照片、丙○○之口
    卡片、逕行拘提、逮捕案公務電話紀錄表各壹張及逮捕通知書二張上之偽造「乙○○」署押共十三枚〔含指印二十八枚（含在權利告知單及逮捕通知書上，以乙○○之名義捺印之指印二枚）〕之事實，業於本院審理時坦承不諱，核與證人乙○○於警詢時指訴，證人即屈臣氏臺中三民店職員洪麗琪、葉囿辰於警訊時陳述
    ，以及義美公司三民門市部店員甲○○於警詢時、本院審理時具結證述情形相符
    ，並有贓物認領保管收據二張；被告照片二張、臺中市警察局第二分局育才派出
    所之警察製作之偵訊（調查）筆錄、權利告知單、逮捕通知書各一份上之偽造「
    乙○○」署押共四枚（含指印十五枚）；臺中市警察局第一分局九十年十二月二
    日扣押筆錄、臺中市警察局第一分局大誠派出所九十年十二月二日凌晨二時十分
    許偵訊（調查）筆錄、被告照片、口卡片、逕行拘提、逮捕案公務電話紀錄表各
    一張及逮捕通知書二張上之偽造「乙○○」署押共九枚（含指印十三枚）附卷可
    稽，被告自白與事實相符，事證明確，其連續竊盜及連續偽造署押之犯行，洵可
    認定。
二、按最高法院八十五年度臺上字第一七六六號判決意旨略以：上訴人既已將行竊所
    得之洋酒三瓶藏放身穿之衣服內，欲夾帶外出，顯已將該贓物置於自己實力支配
    之下，縱早已為人跟監，亦不影響其竊盜既遂之認定。另司法院（八三）廳刑一
    字第一三六四五號函、司法院（八三）廳刑一字第一三二八二號函、臺灣高等法
    院臺南分院八十五年上易字第二一八五號判決、臺灣高等法院八十七年上易字第
    一一七八號判決亦均同此認定。本案被告竊取上開物品後，將之放置在其褲袋或
    褲管內，顯已置於其實力支配之下，參之前揭說明，被告此部分行為，核係犯刑
    法第三百二十條第一項之普通竊盜既遂罪。又按刑法第二百十七條第一項之「署
    押」，乃指於紙張或物體上簽署之姓名，或其他符號，其作用在示其承認所簽署
    之文書效力，若以捺指紋以代替簽名者，如偽造指紋亦屬偽造署押，本件被告除
    於上開扣押筆錄、偵訊筆錄、被告照片、口卡片、逕行拘提、逮捕案公務電話紀
    錄表、權利告知單各一張及逮捕通知書二張上簽署「乙○○」之姓名外，尚於該
    署押上捺指紋，並以「乙○○」之身分捺指印，表示確認筆錄之記載、上開電話
    紀錄及逮捕通知之內容，揆諸前開說明，捺指紋亦屬本罪所謂之「署押」，是被
    告冒名應訊，偽簽署押之行為，係犯刑法第二百十七條第一項之偽造署押罪。被
    告於每次被逮捕後利用同一機會，於時間、地點均密接之情形，就同一犯罪構成
    要件事實，本單一犯意接續進行，為接續犯。被告所為前開二次竊盜行為及二次
    偽造署押之行為，均時間緊接，所犯構成要件相同，各顯係基於概括之犯意為之
    ，均為連續犯，爰依刑法第五十六條之規定，各論以一罪。公訴意旨就被告於九
    十年十一月二十八日竊取屈臣氏臺中店財物，及冒用證人乙○○名義冒訊並偽造
    其署押之行為（即九十年度偵字第二一六五一號部分），漏未起訴，惟本院認此
    部分與公訴人起訴經判決有罪之竊盜及偽造署押罪部分均有連續犯之裁判上一罪
    之關係存在，依審判不可分原則，本院自得加以審理。被告所犯竊盜罪與偽造署
    押罪間，行為互殊，犯意各別，應予分論併罰。爰審酌被告貪圖私欲，連續竊取
    他人之物，侵害他人之財產安全，又連續偽造證人乙○○之署押，影響偵查機關
    對案件偵查之正確性，並使證人乙○○有受刑事追訴之虞，惡性非輕，惟念其竊
    取之物品價值非高，僅新台幣一千二百三十五元一節，且被告竊盜得手後，隨即
    經警逮捕，其所竊取之上開物品並已交由各店職員領回，損失不重，又被告於本
    院審理時，坦承犯行，態度尚佳等一切情狀，分別量處如主文所示之刑，並各諭
    知如易科罰金之折算標準。另被告臺中市警察局第二分局育才派出所九十年十一
    月二十八日偵訊（調查）筆錄、臺中市警察局第一分局九十年十二月二日扣押筆
    錄、臺中市警察局第一分局大誠派出所九十年十二月二日偵訊（調查）筆錄、被
    告照片、口卡片、逕行拘提、逮捕案公務電話紀錄表各一份及逮捕通知書二張上
    之偽造「乙○○」署押共十三枚〔含指印二十八枚（含在權利告知單及逮捕通知
    書上，以乙○○之名義捺印之指印二枚）〕，應依刑法第二百十九條之規定為沒
    收之宣告。
三、另被告前曾於九十年三月二十六日晚上九時許，意圖為自己不法之所有，在裕
    毛屋企業股份有限公司位於臺中市○區○○路一五０號之賣場內，竊取該處置物
    架上之ＪＯＨＮＮＩＥＷＡＬＫＥＲ洋酒一瓶、夏威夷巧克力一盒、水果榴槤一
    盒，得手後，放置於被告所穿著之褲袋內，經報警逮獲後，被告又於九十年三月
    二十六日晚上十時二十分許、九十年三月二十七日下午四時二十分許，接續於臺
    中市警察局第一分局公益派出所警詢筆錄、逮捕通知書、檔案照片、法定障礙事
    由經過時間統計表及臺灣臺中地方法院檢察署訊問筆錄、被告自行繳納保證金證
    明書上偽造「乙○○」署押共八次（含指印十三枚）（被告上開竊盜犯行，經被
    告冒用「乙○○」之名義應訊後，經臺灣臺中地方法院檢察署檢察官聲請簡易判
    決處刑，嗣本院臺中簡易庭於九十年四月十九日以九十年度中簡字第七二七號簡
    易判決判處拘役三十日，提起上訴後，本院於九十年九月十八日駁回上訴。另被
    告前開偽造署押部分，另經本院移送檢察署檢察官偵辦）；於九十年九月十一
    日下午四時五十分許，意圖為自己不法之所有，在臺中市○○路三二九之二號Ｏ
    Ｋ便利商店，竊取該商店價值約二百十元之白蘭氏燕窩一瓶，藏放於褲管內而未
    結帳離去，經該店店員報警查獲後，在臺中市警察局第二分局文正派出所之偵訊
    筆錄一份、逮捕通知單二紙上，偽造「乙○○」署押共三枚，後另在臺灣臺中地
    方法院檢察署之訊問筆錄、限制住居具結書各一份上，偽造「乙○○」署押共二
    枚（被告此部分犯行業經本院臺中簡易庭，於九十年十月二十九日以九十年度中
    簡字第一九五八號簡易判決，就竊盜部分判處罰金陸佰元，尚未確定）。本院審
    酌：
（一）被告上開先後二次為竊盜及偽造署押之行為，第次部分與本案期間間隔八月
      餘，第次部分與本案亦間隔逾二月有餘，犯罪之地點迥異，竊取之物品亦有
      不同，且被告於本院九十一年一月十八日審理時，亦自承：本案係另行起意，
      與前開、案件並無關連等語，是衡諸事理，被告顯非基於概括犯意為之，
      被告所犯本案竊盜、偽造署押之犯行與前揭經判決之竊盜罪行及另行移送偵辦
      之偽造署押犯行間，自均無連續犯之裁判上一罪關係。
（二）依最高法院三十二年上字第二五七八號判例要旨略以：刑事訴訟法第二百九十
      四條第一款（即現行法第三百零二條第一款）規定，案件曾經判決確定者，應
      為免訴之判決，係以同一案件，已經法院為實體上之確定判決，該被告應否受
      刑事制裁，即因前次判決而確定，不能更為其他有罪或無罪之實體上裁判，此
      項原則，關於實質上一罪或裁判上一罪（如刑法第五十五條及第五十六條之犯
      罪），其一部事實已經判決確定者，對於構成一罪之其他部分，固亦均應適用
      ，但此種情形，係因審判不可分之關係，在審理事實之法院，對於全部犯罪事
      實，按照刑事訴訟法第二百四十六條（即現行法第二百六十七條）規定本應予
      以審判，故其確定判決之既判力，亦自應及於全部之犯罪事實，若在最後審理
      事實法院宣示判決後，始行發生之事實，既非該法院所得審判，即為該案判決
      之既判力所不能及。查被告前揭部分所為之竊盜犯行，業經本院二審合議庭
      於九十年九月十八日為二審判決，是被告再於九十年十一月二十八日及同年十
      二月二日犯本案竊盜罪，依上開判例意旨，自非前案判決效力所及，是關於本
      案竊盜罪部分，本院自得加以審理；另關於前開另行移送偵辦之偽造署押犯行
      部分，因非本案起訴效力所及，自非本院所得審理範圍，均附此敘明。
據上論斷，應依刑事訴訟法第二百九十九條第一項前段，刑法第五十六條、第三百二
十條第一項、第二百十七條第一項、第四十一條第一項前段、第二百十九條，罰金罰
鍰提高標準條例第一條前段、第二條，判決如主文。
本案經檢察官吳祚延到庭執行職務
中      華      民      國      九十一      年      一    月    廿二    日
                                臺灣臺中地方法院刑事第四庭
                                        法  官  楊  真  明
右正本證明與原本無異。
如不服本判決，應於送達後十日內向本院提出上訴狀（須附繕本），上訴於臺灣高等
法院臺中分院。
                                        書記官
中      華      民      國      九十一      年      一    月    廿三    日
附錄本判決論罪科刑法條
中華民國刑法第二百十七條第一項：
    偽造印章、印文或署押，足以生損害於公眾或他人者，處三年以下有期徒刑。
中華民國刑法第三百二十條第一項：
    意圖為自己或第三人不法之所有，而竊取他人之動產者，為竊盜罪，處五年以下
    有期徒刑、拘役或五百元以下罰金。
